【裁判字號】    99,訴,589
【裁判日期】    990722
【裁判案由】    違反毒品危害防制條例
【裁判全文】
臺灣屏東地方法院刑事判決               99年度訴字第589號
公  訴  人  臺灣屏東地方法院檢察署檢察官
被      告  甲○○
上列被告因違反毒品危害防制條例案件，經檢察官提起公訴（99
年度毒偵字第852 號），被告於本院準備程序中為有罪之陳述，
經合議庭裁定由受命法官獨任進行簡式審判程序，判決如下：
    主  文
甲○○施用第一級毒品，累犯，處有期徒刑玖月，扣案之第一級
毒品海洛因貳包（驗餘淨重共零點壹伍公克）沒收銷燬之。又
施用第二級毒品，累犯，處有期徒刑伍月。應執行有期徒刑壹年
，扣案之第一級毒品海洛因貳包（驗餘淨重共零點壹伍公克）
沒收銷燬之。
    事  實
一、甲○○前因施用毒品案件，經臺灣高雄地方法院（以下稱高
    雄地院）裁定送觀察、勒戒後，認無繼續施用毒品之傾向，
    於民國96年2 月12日執行完畢釋放，由臺灣高雄地方法院檢
    察署檢察官以96年度毒偵字第109 號不起訴處分確定。又因
    施用第一級、第二級毒品案件，經高雄地院以96年訴字第26
    73號分別判處有期徒刑7 月及4 月確定，與其另犯之過失致
    死案件，經臺灣高等法院高雄分院97年交上易字第11號判處
    有期徒刑8 月確定，定應執行刑有期徒刑1 年5 月，甫於98
    年7 月20日縮刑期滿執行完畢。猶不知悔改，明知海洛因及
    甲基安非他命分屬第一、二級毒品，不得持有及施用，竟分
    別基於施用第一級毒品海洛因、第二級毒品甲基安非他命之
    犯意，於99年4 月6 日2 時許，在高雄縣大寮鄉○○路129
    巷27號4 樓之住所內，以將海洛因加水置於針筒後注入體內
    之方式，施用第一級毒品海洛因1 次；復於同日2 時30分許
    ，在上址以將甲基安非他命置於玻璃球內以火燒烤後，吸食
    所產生煙霧之方式，施用第二級毒品甲基安非他命1 次。嗣
    於99年4 月6 日18時10分許，在屏東縣東港鎮○○路上之安
    泰醫療社團法人安泰醫院前為警查獲，扣得第一級毒品海洛
    因2 包（1 包驗餘淨重0.131 公克，另1 包驗餘淨重0.022
    公克，共計0.153 公克），經其同意後採尿送驗，結果呈嗎
    啡及甲基安非他命陽性反應，而悉上情。
二、案經屏東縣政府警察局東港分局報告臺灣屏東地方法院檢察
    署檢察官偵查起訴。
    理  由
一、本件被告甲○○所犯非死刑、無期徒刑、最輕本刑為3 年以
    上有期徒刑之罪，亦非高等法院管轄之第一審案件，而被告
    於本院行準備程序中就被訴事實為有罪之陳述，經告知被告
    簡式審判程序之旨並聽取當事人意見後，本院合議庭依刑事
    訴訟法第273 條之1 第1 項規定，裁定由受命法官獨任進行
    簡式審判程序，合先敘明。
二、上揭犯罪事實，業據被告於警詢、偵查及本院審理中坦承不
    諱，又被告為警查獲後所採集之尿液經送檢驗結果，呈嗎啡
    及甲基安非他命陽性反應，有台灣檢驗科技股份有限公司濫
    用藥物尿液檢驗報告、屏東縣政府警察局東港分局毒品案件
    尿液受檢人真實姓名對照表各1 件在卷可稽，並有白色粉末
    2 包扣案可佐，而上開白色粉末經送請高雄市立凱旋醫院以
    化學呈色法及氣相層析質譜儀分析法檢驗，均檢出含第一級
    毒品海洛因成分，其中1 包驗餘淨重0.131 公克，另1 包驗
    餘淨重0.022 公克，有該院99年4 月30日高市凱醫驗字第12
    937 號鑑定書1 紙附卷足憑，足證被告前開自白與事實相符
    ，罪證明確，犯行洵堪認定。而被告前因施用毒品案件，經
    高雄地院裁定送觀察、勒戒後，認無繼續施用毒品頃向，於
    96年2 月12日執行完畢出所，復於96年間再因施用毒品案件
    ，經高雄地院以96年訴字第2673號分別判處有期徒刑7 月及
    4 月確定，此有臺灣高等法院被告前案紀錄表附卷可參，是
    被告乃經觀察勒戒執行完畢釋放後，5 年內再犯施用毒品之
    犯行，至為灼然，應依法論科。
三、查海洛因及甲基安非他命分別係毒品危害防制條例第2 條第
    2項第1款、第2 款所列之第一級、第二級毒品。核被告所為
    ，係犯毒品危害防制條例第10條第1 項之施用第一級毒品罪
    及同條第2 項之施用第二級毒品罪。被告於施用毒品海洛因
    、甲基安非他命而持有各該毒品之低度行為，應分別為施用
    之高度行為所吸收，均不另論罪。被告所犯上開二罪，犯意
    各別，行為互殊，應分論併罰。被告有如事實欄所載之論罪
    科刑資料，亦有上開前案紀錄表可按，是被告於徒刑之執行
    完畢後5 年內故意再犯本件有期徒刑以上之二罪，均為累犯
    ，應分別加重其刑。爰審酌被告於觀察勒戒後，仍不知警惕
    ，不思尋求正當之身心發展，竟再施用足以導致精神障礙、
    性格異常，甚至造成生命危險之毒品，戕害一己之身心健康
    ，對社會治安可能之危害程度非微，惟其於犯罪後尚能坦承
    犯行，犯後態度尚可，及其智識程度、生活狀況，暨檢察官
    建議量處應執行刑度核屬適當等一切情狀，分別量處如主文
    所示之宣告刑，並定其應執行刑，以示懲儆。至扣案之白色
    粉末2 包係查獲之第一級毒品海洛因，而包裝上開毒品所用
    之外包裝袋因包裝而沾附海洛因於內，難以析離（強行析離
    所費不合比例原則），應視同本案所查獲之第一級毒品海洛
    因，併依毒品危害防制條例第18條第1 項沒收銷燬之。
據上論斷，應依刑事訴訟法第273條之1第1項、第299條第1 項前
段，毒品危害防制條例第10條第1 項、第2 項、第18條第1 項，
刑法第11條前段、第47條第1 項、第51條第5 款，判決如主文。
本案經檢察官曾士哲到庭執行職務。
中    華    民    國    99    年    7     月    22    日
                  刑事第四庭    法  官  蔡玉雪
以上正本證明與原本無異。
如不服本判決應於收受判決後10日內向本院提出上訴書狀，並應
敘述具體理由；其未敘述上訴理由者，應於上訴期間屆滿後20日
內向本院補提理由書（均須按他造當事人之人數附繕本）「切勿
逕送上級法院」。
中    華    民    國    99    年    7     月    22    日
                                書記官  許倬維
附錄論罪科刑法條：
毒品危害防制條例第10條第1、2項
施用第一級毒品者，處6月以上5年以下有期徒刑。
施用第二級毒品者，處3年以下有期徒刑。

司法院資訊處製作；財團法人民間司法改革基金會備份。
